# 陈版主，请教有关终止经营在中国会计准则下的处理

提问人：fuyi0624 时间：2011-12-28 10:05:40
陈版主，请问在中国企业会计准则下是否有与IFRS5中提到的终止经营的相关要求一致的内容。我现在只在固定资产准则中找到了持有待售资产的处理，对于终止经营，也只是在财务报表列报准则中提到了相关终止经营的披露要求。并没有找到跟IFRS5中对终止经营一致的处理。

回答人：chenyiwei
中国企业会计准则未完整引入IFRS 5的规定，没有单独对应于IFRS 5的中国准则。目前只有以下一些规定与IFRS 5相关： 1 、《企业会计准则第 30 号——财务报表列报》的应用指南中对“终止经营”的定义和披露要求。 2 、《企业会计准则解释第 1 号》第六条对持有待售非流动资产的会计处理和披露要求。

提问人：fuyi0624 时间：2011-12-29 09:46:42
回复 chenyiwei 的帖子
那就是说，如果这家公司同时出具两个准则的报表之间就会存在一个准则差异？
因为在国际准则下，终止经营部分的业务在利润表和资产负债表中都需要单独列示，而在中国准则下终止经营部分的利润表和资产负债表还是按原报表科目列示在合并报表中，对吗？
这样不是会很奇怪吗？照理来说，终止经营的处理不应该存在准则差异啊？

回答人：chenyiwei
这个差异出现在列报和披露领域。事实上列报和披露领域的差异更多，只不过大家的注意力都还是在那两个数字的差异程度上（也就是仅关注确认和计量领域的准则差异）而已。